# Raúl Ignacio Ramírez Sanhueza

+569 42857688 | raul.ramirez1401@gmail.com Hualpén, Bio Bio

## **RESUMEN PROFESIONAL**

Ingeniero de Ejecución en Electrónica con 3 años de experiencia en supervisión y ejecución de obras eléctricas, optimización de procesos y mantenimiento industrial. He liderado y coordinado equipos de mantenimiento en Huachipato, mejorando la eficiencia operativa y capacitando al personal en materias de seguridad y calidad, asegurando el cumplimiento de los estándares establecidos.

#### **EXPERIENCIA LABORAL**

# Compañía Siderúrgica Huachipato

ITO Eléctrico Mar 2024 - Oct 2024

- Supervisa la correcta ejecución de obras eléctricas en el área de Materias Primas, garantizando el cumplimiento de las normativas técnicas y de seguridad establecidas.
- Realiza mejoras en los planes de mantenimiento optimizando los tiempos de ejecución, los recursos y el personal disponible.
- Coordina eficientemente la logística de materiales y repuestos, optimizando los recursos y mejorando la respuesta ante emergencias operativas.

### **Quant Service**

# Líder Electrocontrol Jul 2021 - Dic 2023

- Asciende de Técnico Electrocontrol a Líder Electrocontrol, demostrando habilidades de liderazgo y un sólido desempeño en el área del mantenimiento.
- Es seleccionado para asumir las funciones de supervisión en ausencia del supervisor Electrocontrol, lo que evidencia su capacidad para asumir responsabilidades adicionales y contribuir de manera efectiva al equipo.
- Implementa mejoras en los procedimientos de electrocontrol, optimizando el rendimiento del equipo y minimizando tiempos de inactividad.
- Capacita y guía al equipo de mantenimiento en electrocontrol, fomentando un ambiente de trabajo colaborativo y promoviendo el desarrollo profesional del personal.

### **Tecnasic**

# M2 Eléctrico

Sep 2020 - Ene 2021

- Desarrolla con éxito la construcción y montaje electromecánico en el proyecto CPF, asegurando el cumplimiento de los estándares de calidad y seguridad establecidos por Anglo American Chile.
- Colabora efectivamente como secretario técnico, facilitando la comunicación entre los diferentes equipos y optimizando los procesos administrativos de la oficina de calidad.

## Celulosa Arauco Nueva Aldea

## Alumno en Práctica

Ene 2019 - Mar 2019

• Contribuye a la migración exitosa de software y hardware de PLC en la red de sistema emisario, mejorando la eficiencia operativa de los sistemas de control industrial, asegurando el cumplimiento de las normativas ambientales.

## FORMACIÓN ACADÉMICA

Universidad del Bio Bio

Ingeniería de Ejecución en Electrónica

2014 - 2019

## OTRA INFORMACIÓN

### **Software:**

- Programación PLC.
- Software de gestión SAP módulo PM.
- Programación Python, Arduino.
- Herramientas Office.
- Software de simulación (Proteus, Multisim, Psim).
- Software de diseño de PCB.
- Licencia de conducir clase B.
- Inglés Nivel Medio.